臺灣士林地方法院刑事裁定
111年度聲字第992號
聲  請  人  臺灣士林地方檢察署檢察官
受  刑  人  黃台藩


上列聲請人因對受刑人數罪併罰有二裁判以上，聲請定其應執行
之刑（111年度執聲字第603號），本院裁定如下：
    主  文
黃台藩所犯如附表所示之罪，應執行有期徒刑壹年伍月，如易科
罰金，以新臺幣壹仟元折算壹日。
    理  由
一、聲請意旨略以：受刑人黃台藩因如附表所示案件，先後經判
    決確定如附表所示之刑，應依刑法第53條及第51條第5款之
    規定，定其應執行之刑，爰依刑事訴訟法第477條第1項之規
    定聲請裁定其應執行之刑等語。
二、按裁判確定前犯數罪者，併合處罰之；數罪併罰，有二裁判
    以上者，依刑法第51條之規定，定其應執行之刑；宣告多數
    有期徒刑者，於各刑中之最長期以上，各刑合併之刑期以下
    ，定其刑期，刑法第50條第1項、第53條、第51條第5款定有
    明文（本件被告為附表編號1、2、3、6、7行為後，刑法第5
    0條業於102年1月23日修正公布，同年月25日生效，該條雖
    增列併合定應執行刑之例外規定，惟本件並非該條新增但書
    之情形，並無新舊法比較之問題，應逕適用裁判時法即現行
    刑法第50條，附此敘明）。次按依刑法第53條應依刑法第51
    條第5款之規定，定其應執行之刑者，由該案犯罪事實最後
    判決之法院之檢察官，聲請該法院裁定之，刑事訴訟法第47
    7條第1項定有明文；而該條所謂該案犯罪事實最後判決之法
    院，係指最後審理事實諭知罪刑之法院而言（最高法院93年
    度台非字第160號刑事判決意旨參照）。再刑事訴訟法第370
    條第2項、第3項，已針對第二審上訴案件之定應執行之刑，
    明定有不利益變更禁止原則之適用；而分屬不同案件之數罪
    併罰有應更定執行刑之情形，倘數罪之刑，曾經定其執行刑
    ，再與其他裁判宣告之刑定其執行刑時，在法理上亦應同受
    此原則之拘束。亦即，另定之執行刑，其裁量所定之刑期，
    不得較重於前定之執行刑加計後裁判宣告之刑之總和。而法
    院於裁量另定應執行之刑時，祇須在不逸脫上開範圍內為衡
    酌，而無全然喪失權衡意義或其裁量行使顯然有違比例原則
    之裁量權濫用之例外情形，並不悖於定應執行刑之恤刑目的
    者，即無違裁量權之內部性界限（最高法院104年度台抗字
    第668號裁定意旨參照）。
三、經查，受刑人因附表所示案件，先後經法院判處如附表所示
    之刑確定在案，有各該刑事判決書及臺灣高等法院被告前案
    紀錄表附卷可參。茲檢察官以本院為如附表所示案件犯罪事
    實最後判決之法院，聲請定受刑人應執行之刑，經本院核閱
    卷附之各該刑事判決書及臺灣高等法院被告前案紀錄表無訛
    ，認首揭聲請為正當，爰本於罪責相當之要求，審酌受刑人
    所犯如附表所示各罪之犯罪類型、態樣、侵害法益及犯罪時
    間、行為動機等定執行刑情狀，兼衡受刑人違反之嚴重性及
    所犯數罪整體非難評價，綜合斟酌受刑人犯罪行為之不法與
    罪責程度、對其施以矯正之必要性、定應執行刑之外部性界
    限及內部性界限，及本院前以書面詢問受刑人就本件定應執
    行刑之意見，惟受刑人未表示意見各節，就其所犯如附表所
    示各罪，裁定其應執行之刑如主文所示。又受刑人所犯各罪
    均符合得易科罰金之規定，雖所定應執行刑已逾6個月，仍
    應依刑法第41條第8項規定就所定應執行刑部分諭知易科罰
    金之折算標準。至附表編號1至3罪刑雖已執行完畢，仍應與
    附表編號4至7各罪定應執行刑，僅已執行部分，不能重複執
    行，應由檢察官於指揮執行時扣除之（最高法院81年度台抗
    字第464號、86年度台抗字第472號裁定意旨參照)，併予敘
    明。
四、依刑事訴訟法第477條第1項，刑法第53條、第51條第5款、
    第41條第1項前段、第8項，裁定如主文。
中　　華　　民　　國　 111　　年　 　9　　月　　30　　日
                  刑事第三庭　法　官  黃 瀞 儀
以上正本證明與原本無異。
如不服本裁定，應於收受送達後5 日內向本院提出抗告狀。
因疫情而遲誤不變期間，得向法院聲請回復原狀。
                              書記官  謝 佳 穎
中　　華　　民　　國　　111 　年　　10　　月　　3 　　日
附表
編號  1 2 3 罪名  商業會計法 商業會計法 商業會計法 宣告刑  有期徒刑4月，如易科罰金，以新臺幣1千元折算1日 (4罪) 有期徒刑4月，如易科罰金，以新臺幣1千元折算1日 (6罪) 有期徒刑5月，如易科罰金，以新臺幣1千元折算1日 犯罪日期  100年7-8月、100年9-10月 101年3-4月、102年1-2月 100年11-12月、101年5-6月 、101年7-8月、101年9-10月、101年11-12月、102年3-4月   101年1-2月 偵查機關 年度案號  臺中地檢106年度偵字第12591號、107年度偵字第15747號 臺中地檢106年度偵字第12591號、107年度偵字第15747號 臺中地檢106年度偵字第12591號、107年度偵字第15747號 最後事實審 法院 臺中地院 臺中地院 臺中地院  案號 109年度簡字第14號 109年度簡字第14號 109年度簡字第14號  判決日期 109/07/13 109/07/13 109/07/13 確定判決 法院 臺中地院 臺中地院 臺中地院  案號 109年度簡字第14號 109年度簡字第14號 109年度簡字第14號  判決 確定日期 109/08/14 109/08/14 109/08/14 是否為得易科罰金之案件  是 是 是 備註  編號1-3經臺灣臺中地方法院以109年度簡字第14號判決定應執行刑為有期徒刑1年，如易科罰金，以新臺幣1千元折算1日，並已於109年8月14日易科罰金執行完畢   


編號  4 5 6 7 罪名  稅捐稽徵法 (判決附表一) 商業會計法 稅捐稽徵法 (判決附表二) 稅捐稽徵法 宣告刑  有期徒刑2月，如易科罰金，以新臺幣1千元折算1日 (10罪) 有期徒刑2月，如易科罰金，以新臺幣1千元折算1日 有期徒刑2月，如易科罰金，以新臺幣1千元折算1日 (19罪) 有期徒刑3月，如易科罰金，以新臺幣1千元折算1日 犯罪日期   102年5-6月至104年1-2月  104年1~2月  100年1-2月至103年5-6月  100年5-6月 偵查機關 年度案號  士林地檢110年度偵字第14359號 士林地檢110年度偵字第14359號 士林地檢110年度偵字第14359號 士林地檢110年度偵字第14359號 最後事實審 法院 士林地院 士林地院 士林地院 士林地院  案號 110年度訴字第582號 110年度訴字第582號 110年度訴字第582號 110年度訴字第582號  判決日期 111/04/08 111/04/08 111/04/08 111/04/08 確定判決 法院 士林地院 士林地院 士林地院 士林地院  案號 110年度訴字第582號 110年度訴字第582號 110年度訴字第582號 110年度訴字第582號  判決 確定日期 111/05/09 111/05/09 111/05/09 111/05/09 是否為得易科罰金之案件  是 是 是 是 備註  士林地檢111年度執字第2011號      編號4-7經臺灣士林地方法院以110年度訴字第582號判決定應執行刑為有期徒刑1年，如易科罰金，以新臺幣1千元折算1日